臺灣高等法院刑事裁定
109年度聲字第3148號
聲  請  人  臺灣高等檢察署檢察官
受  刑  人  蘇武財



上列聲請人因受刑人數罪併罰有二裁判以上，聲請定其應執行之
刑（聲請案號：109年度執聲字第1520號），本院裁定如下：
　　主　文
蘇武財所犯如附表所示之罪，有期徒刑部分應執行有期徒刑拾參
年貳月。
　　理　由
一、聲請意旨略以：上列受刑人蘇武財（下稱受刑人）因違反毒
    品危害防制條例等罪，先後經判決確定如附表所示，應依刑
    法第50條第1項第1款、第2項、第53條、第51條第5款規定，
    定其應執行之刑，爰依刑事訴訟法第477條第1項聲請裁定等
    語。
二、按裁判確定前犯數罪者，併合處罰之，但得易科罰金之罪與
    不得易科罰金之罪，不在此限；前項但書情形，受刑人請求
    檢察官聲請定應執行刑者，依第51條規定定之；又數罪併罰
    ，有二裁判以上，依同法第51條規定，定其應執行之刑，其
    宣告多數有期徒刑者，於各刑中之最長期以上，各刑合併之
    刑期以下，定其刑期，但不得逾30年，刑法第50條第1項但
    書第1款、第2項、第53條及第51條第5款分別定有明文。
三、查受刑人因違反毒品危害防制條例等罪，經臺灣基隆地方法
    院及本院判處如附表所示之刑，均經分別確定在案，（聲請
    書附表編號18「罪名」欄內誤繕為「藥事法」；附表編號19
    「罪名」欄內誤繕為「毒品危害防制條例」，更正如附表編
    號18、19各該欄內所示），而受刑人所犯如附表編號2至4所
    示之罪，均係得易科罰金之罪，如附表編號1、5至20所示之
    罪，均係不得易科罰金之罪，合於刑法第50條第1項但書第1
    款情形，依刑法第50條第2項規定，須經受刑人請求檢察官
    聲請定應執行刑，始得依同法第51條規定定之。茲檢察官經
    受刑人請求就附表所示各罪合併定其應執行之刑，有「臺灣
    基隆地方檢察署依修正刑法第50條受刑人是否請求檢察官聲
    請定應執行刑聲請狀」在卷可稽（見本院卷第5頁），本院
    審核認聲請為正當，爰審酌附表編號1、3、20所示部分為施
    用第一級毒品罪、附表編號2、4所示部分為施用第二級毒品
    罪，附表編號5至7、10至11、14、16至17所示部分均為販賣
    第二級毒品罪、附表編號8至9、12至13、15、18所示部分均
    為販賣第一級毒品罪、附表編號19為轉讓禁藥罪，均係與毒
    品有關之犯罪，於合併處罰時責任非難重複之程度較高，兼
    衡犯行間時間關連性、各罪之不法性及併合處罰之併合利益
    ，於各刑中之最長期（7年8月）以上，各刑合併之刑期（63
    年7月）以下，定其應執行之刑如主文所示。又數罪併罰中
    之一罪，依刑法規定得易科罰金，若因與不得易科之他罪併
    合處罰結果而不得易科罰金時，原可易科部分所處之刑，自
    亦無庸為易科折算標準之記載（司法院釋字第144號解釋參
    照）。是如附表編號2至4所示之罪，原雖得易科罰金，惟因
    與不得易科罰金之如附表編號1、5至20所示之罪併合處罰結
    果而不得易科罰金時，無庸為易科罰金之記載。
四、依刑事訴訟法第477條第1項，刑法第2條第1項但書、第50條
    第2項、第53條、第51條第5款，裁定如主文。
中　　華　　民　　國　　109 　年　　8 　　月　　26　　日
                  刑事第九庭    審判長法　官  潘翠雪
                                      法　官  葉力旗
                                      法　官  陳俞婷
以上正本證明與原本無異。
如不服本裁定，應於收受送達後五日內向本院提出抗告狀。
                                      書記官  陳麗津
中　　華　　民　　國　　109 　年　　8 　　月　　27　　日
附表：
編         號  1 2 3 罪         名  毒品危害防制條例 毒品危害防制條例 毒品危害防制條例 宣   告    刑  有期徒刑8月 有期徒刑3月 有期徒刑6月 犯 罪 日 期  107年6月23日 106年10月16日 107年11月14日 偵查(自訴)機關年度案號  基隆地檢署108年度毒偵字第190號 基隆地檢署108年度撤緩毒偵字第43號 基隆地檢署107年度毒偵字第2555號  最  後  事實審 法  院    基隆地院     基隆地院    臺灣高院  案  號 108年度訴字第158號 108年度簡上字第96號 108年度上訴字第2439號  判  決日  期 108年4月17日 108年6月14日 108年11月5日   確定   判決 法  院    基隆地院     基隆地院    最高法院  案  號 108年度訴字第158號 108年度簡上字第96號 109年度台上字第712號  判決確定日期 108年5月14日 108年6月14日 109年2月6日 是否得易科罰金        否       是       是 備      註  基隆地檢108年度執字第1903號 基隆地檢108年度執字第2864號 基隆地檢109年度執字第473號（編號3至4曾經基隆地院以108年度訴字第151號判決應執行刑有期徒刑6月） 
編         號  4 5 6 罪         名  毒品危害防制條例 毒品危害防制條例 毒品危害防制條例 宣   告    刑  有期徒刑2月 有期徒刑1年10月 有期徒刑1年10月 犯 罪 日 期  107年11月14日 107年9月19日 107年9月20日 偵查(自訴)機關年度案號  基隆地檢署107年度毒偵字第2555號 基隆地檢署107年度偵字第6401號 基隆地檢署107年度偵字第6401號  最  後  事實審 法  院    臺灣高院    臺灣高院    臺灣高院  案  號 108年度上訴字第2439號 108年度上訴字第1236號 108年度上訴字第1236號  判  決日  期 108年11月5日 108年11月27日 108年11月27日   確定   判決 法  院    臺灣高院    最高法院    最高法院  案  號 108年度上訴字第2439號 109年度台上字第2024號 109年度台上字第2024號  判決確定日期 108年11月5日 109年4月22日 109年4月22日 是否得易科罰金        是       否       否 備      註  基隆地檢109年度執字第473號（編號3至4曾經基隆地院以108年度訴字第151號判決應執行刑有期徒刑6月） 基隆地檢109年度執字第1185號（編號5至19曾經基隆地院以107年度訴字第753號判決應執行刑有期徒刑12年）  
編         號  7 8 9 罪         名  毒品危害防制條例 毒品危害防制條例 毒品危害防制條例 宣   告    刑  有期徒刑1年10月 有期徒刑7年8月 有期徒刑7年8月 犯 罪 日 期  107年9月24日 107年9月24日 107年9月25日 偵查(自訴)機關年度案號  基隆地檢署107年度偵字第6401號 基隆地檢署107年度偵字第6401號 基隆地檢署107年度偵字第6401號  最  後  事實審 法  院    臺灣高院    臺灣高院    臺灣高院  案  號 108年度上訴字第1236號 108年度上訴字第1236號 108年度上訴字第1236號  判  決日  期 108年11月27日 108年11月27日 108年11月27日   確定   判決 法  院    最高法院    最高法院    最高法院  案  號 109年度台上字第2024號 109年度台上字第2024號 109年度台上字第2024號  判決確定日期 109年4月22日 109年4月22日 109年4月22日 是否得易科罰金        否       否       否 備        註  基隆地檢109年度執字第1185號（編號5至19曾經基隆地院以107年度訴字第753號判決應執行刑有期徒刑12年）   
編         號  10 11 12 罪         名  毒品危害防制條例 毒品危害防制條例 毒品危害防制條例 宣   告    刑  有期徒刑1年10月 有期徒刑1年10月 有期徒刑7年8月 犯 罪 日 期  107年9月30日 107年10月3日 107年10月7日 偵查(自訴)機關年度案號  基隆地檢署107年度偵字第6401號 基隆地檢署107年度偵字第6401號 基隆地檢署107年度偵字第6401號  最  後  事實審 法  院    臺灣高院    臺灣高院    臺灣高院  案  號 108年度上訴字第1236號 108年度上訴字第1236號 108年度上訴字第1236號  判  決日  期 108年11月27日 108年11月27日 108年11月27日   確定   判決 法  院    最高法院    最高法院    最高法院  案  號 109年度台上字第2024號 109年度台上字第2024號 109年度台上字第2024號  判決確定日期 109年4月22日 109年4月22日 109年4月22日 是否得易科罰金        否       否       否 備        註  基隆地檢109年度執字第1185號（編號5至19曾經基隆地院以107年度訴字第753號判決應執行刑有期徒刑12年）   
編         號  13 14 15 罪         名  毒品危害7制條例 毒品危害防制條例 毒品危害防制條例 宣   告    刑  有期徒刑7年8月 有期徒刑1年11月 有期徒刑7年8月 犯 罪 日 期  107年10月8日 107年10月12日 107年10月12日 偵查(自訴)機關年度案號  基隆地檢署107年度偵字第6401號 基隆地檢署107年度偵字第6401號 基隆地檢署107年度偵字第6401號  最  後  事實審 法  院    臺灣高院    臺灣高院    臺灣高院  案  號 108年度上訴字第1236號 108年度上訴字第1236號 108年度上訴字第1236號  判  決日  期 108年11月27日 108年11月27日 108年11月27日   確定   判決 法  院    最高法院    最高法院    最高法院  案  號 109年度台上字第2024號 109年度台上字第2024號 109年度台上字第2024號  判決確定日期 109年4月22日 109年4月22日 109年4月22日 是否得易科罰金        否       否       否 備        註  基隆地檢109年度執字第1185號（編號5至19曾經基隆地院以107年度訴字第753號判決應執行刑有期徒刑12年）   
編         號  16 17 18 罪         名  毒品危害防制條例 毒品危害防制條例 毒品危害防制條例 宣   告    刑  有期徒刑1年10月 有期徒刑1年10月 有期徒刑7年8月 犯 罪 日 期  107年10月18日 107年10月21日 107年11月14日 偵查(自訴)機關年度案號  基隆地檢署107年度偵字第6401號 基隆地檢署107年度偵字第6401號 基隆地檢署107年度偵字第6401號  最  後  事實審 法  院    臺灣高院    臺灣高院    臺灣高院  案  號 108年度上訴字第1236號 108年度上訴字第1236號 108年度上訴字第1236號  判  決日  期 108年11月27日 108年11月27日 108年11月27日   確定   判決 法  院    最高法院    最高法院    最高法院  案  號 109年度台上字第2024號 109年度台上字第2024號 109年度台上字第2024號  判決確定日期 109年4月22日 109年4月22日 109年4月22日 是否得易科罰金        否       否       否 備        註  基隆地檢109年度執字第1185號（編號5至19曾經基隆地院以107年度訴字第753號判決應執行刑有期徒刑12年）   
編         號  19 20  罪         名       藥事法 毒品危害防制條例  宣   告    刑  有期徒刑7月 有期徒刑8月  犯 罪 日 期  107年11月2日 107年8月16日  偵查(自訴)機關年度案號  基隆地檢署107年度偵字第6401號 基隆地檢署107年度毒偵字第2541號   最  後  事實審 法  院    臺灣高院    臺灣高院   案  號 108年度上訴字第1236號 108年度上訴字第1874號   判  決日  期 108年11月27日 108年7月30日    確定   判決 法  院    最高法院    最高法院   案  號 109年度台上字第2024號 109年度台上字第2551號   判決確定日期 109年4月22日 109年6月10日  是否得易科罰金        否       否  備        註  基隆地檢109年度執字第1185號（編號5至19曾經基隆地院以107年度訴字第753號判決應執行刑有期徒刑12年） 基隆地檢109年度執字第1664號